【裁判字號】    89,上訴,3443
【裁判日期】    890720
【裁判案由】    違反著作權法
【裁判全文】
臺灣高等法院刑事判決                          八十九年度上訴字第三四四三號
    上  訴  人
    即  自訴人  甲○○○出版事業有限公司
    代  表  人  乙○○
    訴訟代理人  丁○○
    被      告  丙○○
                美工科技有限公司
    兼  右一人
    代  表  人  戊○○
右上訴人因被告等違反著作權法案件，不服臺灣士林地方法院八十九年度自字第一八
四號，中華民國八十九年七月二十日第一審判決，提起上訴，本院判決如左：
    主  文
原判決撤銷，發回台灣士林地方法院。
    理  由
一、按同一案件經檢察官依第二百二十八條規定開始偵查者，不得再行自訴。但告訴
    乃論之罪，經犯罪之直接被害人提起自訴者不在此限，刑事訴訟法第三百二十三
    條第一項定有明文。
二、本件自訴人自訴被告三人涉犯著作權法第九十一條第二項之罪詳如附件自訴狀所
    載，自訴人既主張對「卡片風情系列 1／自然卡片DIY、卡片風情系列  2／花與
    卡片DIY、卡片風情系列3／四季卡片DIY、卡片風情系列8／非常卡片DIY8、立體
    節慶卡片」擁有著作權，並認被告所著「精緻DIY系列3／生活卡片」係抄襲、重
    製前揭著作，涉嫌侵害自訴人之著作權，自訴人乃屬本件犯罪之直接被害人，洵
    可認定。自訴人雖就本件同一犯罪事實於八十八年五月三十一日具狀向台灣士林
    地方法院檢察署檢察官提出告訴，並經該署以八十八年度他字第七五○號、八十
    九年度偵字第五一○號開始偵查在案，惟自訴人指訴被告等所犯係著作權法第九
    十一條第二項之罪，依同法第一百條規定係屬告訴乃論之罪，自訴人縱於同一案
    件經檢察官開始偵查之後，依刑事訴訟法第三百十九條第一項規定，於八十九年
    七月十七日向原審法院提起自訴，依前揭法條但書規定，應為法之所許。原審不
    察，以本件前經自訴人於八十八年五月三十一日向臺灣士林地方法院檢察署提出
    告訴，該署以八十九年度他字第七五０號偵查中，自訴人對同一案件，於檢察官
    開始偵查後之八十九年七月十七日再行自訴而判決不受理，於法自有違誤。自訴
    人上訴意旨以此指摘原判決不當，為有理由，應由本院撤銷改判，發回原審法院
    更為適法之裁判，並不經言詞辯論為之。
四、據上論結，應依刑訴訟法第三百六十九條第一項但書、第三百七十二條，判決如
    主文。
中    華    民    國    八十九    年     十         月     三十一       日
                          臺灣高等法院刑事第二十二庭
                              審判長法  官  許  正  順
                                    法  官  胡  方  新
                                    法  官  邱  同  印
右正本證明與原本無異。
如不服本判決應於收受送達後十日內向本院提出上訴書狀，其未敘述上訴之理由者並
得於提起上訴後十日內向本院補提理由書（均須按他造當事人之人數附繕本）。
                                    書記官  莊  昭  樹
中    華    民    國    八十九    年     十一       月      二          日


司法院資訊處製作；財團法人民間司法改革基金會備份。
